【裁判字號】    92,裁,1084
【裁判日期】    920807
【裁判案由】    促進產業升級條例
【裁判全文】
最  高  行  政  法  院  裁  定                  九十二年度裁字第一○八四號
    再 審原 告  甲○○
    再 審被 告  財政部臺灣省中區國稅局
    代  表  人  乙○○
右當事人間因促進產業升級條例事件，再審原告對於中華民國九十一年三月二十八日
本院九十一年度判字第四三○號判決，提起再審之訴。本院裁定如左：
    主  文
本件移送臺中高等行政法院。
    理  由
一、按：「有左列各款情形之一者，得以再審之訴對於確定終局判決聲明不服。但當
    事人已依上訴主張其事由或知其事由而不為主張者，不在此限：‧‧‧一三、當
    事人發見未經斟酌之證物或得使用該證物者。但以如經斟酌可受較有利益之裁判
    者為限。一四、原判決就足以影響於判決之重要證物漏未斟酌者。」「對於最高
    行政法院之判決，本於第二百七十三條第一項第九款至第十四款事由聲明不服者
    ，雖有前二項之情形，仍專屬原高等行政法院管轄。」行政訴訟法第二百七十三
    條第一項、第二百七十五條第三項分別定有明文。次按：「訴訟之全部或一部，
    法院認為無管轄權者，依原告聲請或依職權以裁定移送於其管轄法院。」民事訴
    訟法第二十八條第一項定有明文，而前開規定依行政訴訟法第十八條規定，於行
    政訴訟準用之。
二、再審原告起訴意旨略謂：系爭之註冊第一二○○○三號時空分割旋轉式電子顯示
    屏幕新型專利權，實際上係由再審原告甲○○（即專利權人）為主要發明創作人
    ，負責機構（機械）部分與整體規劃及整合，並由訴外人王遵義協助完成電子機
    件部分。惟於申請專利當時，因聽從專利代理人之建議，將主要發明創作人甲○
    ○登記為專利權人，至於創作人則登記為王遵義。但本件專利確由再審原告所創
    作發明，蓋在申請本件專利時，再審原告亦同時以自己為發明人向美國提出專利
    申請，此有美國專利商標局所頒發之第0000000號專利證書，可資佐證。
    該項證物屬於足以影響於判決之重要證物。惟本證物係於九十一年四月三日分別
    送達最高行政法院與臺中高等行政法院，而在同一日再審原告亦同時收到最高行
    政法院書記廳結案通知，因此該證物於原判決中均未經審酌，原判決有行政訴訟
    法第二百七十三條第一項第十三款及第十四款規定之情事，自得提起再審之訴，
    為此求為廢棄原判決及臺中高等行政法院八十九年度訴字第五十二號判決，並撤
    銷一再訴願決定及原處分等語。揆之前開規定，本件再審原告提起之本部分再審
    之訴，本院並無管轄權，應移送有管轄權之臺中高等行政法院。至再審原告另以
    原判決有行政訴訟法第二百七十三條第一項第一款之事由提起再審之訴部分，本
    院另以判決駁回，併此敘明。
三、依行政訴訟法第十八條、民事訴訟法第二十八條，裁定如主文。
中    華    民    國    九十二      年      八        月      七        日
                    最 高 行 政 法 院  第 三 庭
                                審 判 長 法  官      葉  振  權
                                         法  官      鄭  淑  貞
                                         法  官      吳  錦  龍
                                         法  官      劉  鑫  楨
                                         法  官      吳  明  鴻
右  正  本  證  明  與  原  本  無  異
                                         法院書記官  阮  桂  芬
中    華    民    國    九十二      年      八        月      七        日


司法院資訊處製作；財團法人民間司法改革基金會備份。
